【裁判字號】    97,上易,753
【裁判日期】    971231
【裁判案由】    竊盜
【裁判全文】
臺灣高等法院臺南分院刑事判決         97年度上易字第753號
上  訴  人
即  被  告  乙○○
上列上訴人因竊盜案件，不服臺灣台南地方法院97年度易字第16
40號中華民國97年10月24日第一審判決（起訴案號：臺灣台南地
方法院檢察署97年度偵字第7779號），提起上訴，本院判決如下
：
    主  文
上訴駁回。
    事  實
一、乙○○與楊國安（經另案判處有期徒刑四月確定）意圖為自
    己不法之所有，共同基於竊盜之犯意聯絡，於民國九十七年
    一月二十一日凌晨零時十分許，在臺南市○○區○○路三段
    二五六巷八七號旁之空地，由楊國安在旁把風，乙○○進入
    甲○○所有之車號二九八─ＨＣ號大貨車內，徒手竊取車內
    之ＣＤ音響可拆式面版一件及無線電電話機一台，得手後，
    因遭甲○○、黃逸群、林建良發現，而當場逮捕楊國安，乙
    ○○則趁隙逃離現場，經警循線追查而悉上情。
二、案經臺南市警察局第三分局報告臺灣臺南地方法院檢察署檢
    察官偵查起訴。
    理  由
一、按被告以外之人於審判外之言詞或書面陳述，除法律有規定
    者外，不得作為證據，刑事訴訟法第一百五十九條第一項固
    定有明文。惟被告以外之人於審判外之陳述，雖不符同法第
    一百五十九條之一至之四之規定，而經當事人於審判程序同
    意作為證據，法院審酌該言詞陳述或書面陳述作成時之情況
    ，認為適當者，亦得為證據，同法第一百五十九條之五亦有
    明文。本件以下引用之供述證據暨其他相關具傳聞性質之證
    據資料，公訴人及被告於本院準備程序及審判程序中對於前
    述證人於警詢及偵查中之證述暨其他相關具傳聞性質之證據
    資料之證據能力，均表示同意作為證據。本院審酌上開證據
    資料作成時之情況，核無違法取證或其他瑕疵，認為以之作
    為證據為適當，上開證人於審判外之陳述及相關證據資料，
    自得做為證據，合先敘明。
二、訊據被告乙○○固坦認於上開時地徒手進入被害人甲○○之
    前揭大貨車內行竊，惟辯稱：「楊國安並未把風，且其行竊
    之目標為車內之零錢，並未竊取車內之ＣＤ音響可拆式面版
    一件及無線電電話機一台，僅構成竊盜未遂罪」等情。
三、經查：
  (一)被告乙○○坦認於上開時地徒手進入被害人甲○○之前揭大
    貨車內行竊等情，核與證人即被害人甲○○於原審結證稱：
    「當時他是由該車後方走近，看到被告整個人都在車內，接
    近車旁約三、四公尺處，即大喊別跑，被告就由副駕駛座處
    跳下，他並有抓著被告之衣服，且二人發生扭打，最後被告
    仍然跑掉等語（見原審卷第二三頁），及證人（即共犯）楊
    國安於偵查時具結證稱：「看到被告打開副駕駛座的車門，
    進到大貨車內」等語相符（97年偵字第7779號卷第四至六頁
    ），足認被告自白之上開情節與事實相符，堪信為真實。
  (二)證人（即告訴人）甲○○於原審證稱：「車內在換檔處後方
    有一凹槽，並無蓋子蓋住，內有一元、五元及五十元之硬幣
    ，位置很明顯，進入車內一定可以看到，而車內之ＣＤ音響
    可拆式面版只要按個鈕即可取下，無線電電話機則由機座上
    拿起來並將電線剪下即可」等語（見原審卷第二二頁、第二
    四至二五頁）；另證人（即共犯）楊國安於偵查時亦具結證
    稱：「被告在車內約三、五分鐘」等語（九十七年度偵字第
    七七七九號卷第六頁），是如被告果真僅為竊取車上之零錢
    ，其進入車內一望上開零錢放置處，將之搜刮一空隨即離開
    ，時間上應甚短暫，惟被告自進入車內，至因聽聞被害人甲
    ○○之出言制止，據共犯楊國安之證稱「已有三、五分鐘」
    時間非短，足證被告進入車內後確有物色車內財物，始動手
    竊取之行為，被告所辯僅係為竊取車上零錢等情，與常情不
    符，應無足採。
  (三)再依證人（即接聽被告打給共犯楊國安電話之員警）吳明旺
    於原審具結證稱：「本件案發後將楊國安帶回派出所，詢問
    時楊國安之電話響起，他問楊員是否本案逃逸之人來電，楊
    員稱是，他並告訴楊員由他來幫楊員接聽，楊員答稱好，他
    隨即接起電話，聽到對方要共犯楊國安你不要承認有其他竊
    盜，『只要』告知警方只有行竊該車內之零錢就好了」等語
    （原審卷第二○至二一頁），此一通話內容，業據被告亦於
    原審確認上開電話及內容無訛（原審卷第二八頁），被告既
    要求共犯楊國安「只要」承認有行竊車內之零錢就好了，顯
    見被告已悉車內「尚有」其餘物品遭竊，而該物品若非被告
    所竊，被告如何得知車內尚有其餘物品遭竊，被告辯稱，打
    電話給楊國安，只是要告訴他所要竊取的物品等情，與情理
    不合，尚難遽信，且證人甲○○已於原審證稱：「於被告逃
    逸後，發現車上之ＣＤ音響可拆式面版一件及無線電電話機
    一台均已不見」等情（見原審卷第二二頁），雖證人甲○○
    亦證稱：「並未親見被告竊取上開面版及話機，且與被告扭
    打時被告手中亦未有拿著物品」等語，惟其亦證稱：「被告
    當時身穿黑色類似皮衣的短外套及長褲，外套及長褲均有口
    袋」等語（原審卷第二三頁），是被告於在車內行竊之時間
    ，既已足將上開物品置於衣褲之口袋，是則尚難以證人甲○
    ○並未親見被告行竊上開物品及在扭打時被告手中並未持有
    上開物品，即為有利於被告之認定。
  (四)另據證人甲○○、林建良及黃逸群於警詢時均證稱：「目睹
    二名竊嫌，一名在車內，楊國安『在車右門邊』，當時該車
    『右前門被打開』」等語（見警卷第一四、一六頁）；又證
    人楊國安於偵查時亦證稱：「有看到被告打開大貨車之副駕
    駛座車門，當時站在車頭前面；被害人等騎了三、四台機車
    到大貨車旁，被告才下車並叫他要離開現場，後來他就被被
    害人抓了」等語（偵查卷第五頁）；又被告於案發後亦打電
    話予楊國安要其僅承認行竊車上零錢部分就好了，已如前述
    ，則證人楊國安顯已知悉被告要行竊車內物品，否則被告無
    庸要求被告承認行竊零錢部分，且楊國安於被告行竊時與車
    頭之相對位置，由證人等三人看來均認為係與在車內行竊之
    被告為共犯，而被告一自車頭跳下並要楊國安離開現場，楊
    國安既能清楚聽聞，更足見楊國安時時注意被告之行竊之過
    程，苟非為被告把風，為何如此注意被告進入上開車輛之行
    為，是則被告另辯稱非與楊國安共犯，亦無可採。
  (五)綜上所陳，被告以楊國安並未參與把風，且其行竊之目標為
    車內之零錢，並未竊取車內之ＣＤ音響可拆式面版一件及無
    線電電話機一台云云，均無足採。本件事證明確，被告竊盜
    犯行洵堪認定。
四、核被告乙○○所為，係犯刑法第三百二十條第一項之竊盜罪
    。被告與楊國安就上開犯行，有犯意之聯絡及行為之分擔，
    應論以共同正犯。原審依上開事證，適用前述法律，並審酌
    被告不思以正途獲取財物，隨意竊取他人財物，毫無尊重他
    人所有物之體認，欠缺法紀觀念，惡性非輕，且犯後否認犯
    行，態度不佳及本件犯罪之目的、手段及公訴人之求刑等一
    切情狀，量處有期徒刑六月，並諭知易科罰金之折算標準。
    經核認事用法並無不合，量刑亦稱妥適，被告上訴認其竊盜
    未遂，指摘原判決不當，為無理由，應予駁回。
據上論結，應依刑事訴訟法第368條，判決如主文。
本案經檢察官謝錫和到庭執行職務。
中    華    民    國    97    年    12    月    31    日
                  刑事第三庭    審判長法  官    陳義仲
                                      法  官    蘇清水
                                      法  官    宋明中
以上正本證明與原本無異。
不得上訴。
                                      書記官    黃子起
中    華    民    國    97    年    12    月    31    日
附錄：本判決論罪科
刑法第320條
意圖為自己或第三人不法之所有，而竊取他人之動產者，為竊盜
罪，處5年以下有期徒刑、拘役或5百元以下罰金。
意圖為自己或第三人不法之利益，而竊佔他人之不動產者，依前
項之規定處斷。
前二項之未遂犯罰之。


司法院資訊處製作；財團法人民間司法改革基金會備份。
